【裁判字號】    99,交抗,1013
【裁判日期】    990407
【裁判案由】    違反道路交通管理處罰條例
【裁判全文】
臺灣高等法院交通事件裁定            99年度交抗字第1013號
抗  告  人
即受處分人  甲○○
上列抗告人即受處分人因違反道路交通管理處罰條例案件，不服
臺灣臺北地方法院中華民國99年1 月29日所為裁定（99年度交聲
字第5號），提起抗告，本院裁定如下：
    主  文
抗告駁回。
    理  由
一、抗告意旨略以：抗告人即受處分人甲○○（簡稱抗告人）係
    因看見台北市○○○路○ 段106 、108 、110 、112 號前之
    機車未全面退出騎樓，才將騎乘之機車停放在同路段122 號
    前騎樓，抗告人守規矩，停放位置並不影響交通及妨害行人
    通行，惟不到5 分鐘就被開罰單；抗告人因家中4 人無工作
    ，健保局謂可申請減免健保費，故至萬華區行政大樓（同路
    段120 號）補繳戶籍謄本，惟健保補助沒申請到，還被開罰
    單，且有的開單，有的不開單，並不公平；且該路段禁止停
    車標誌設置太高，和廣告看牌在一起，抗告人真的沒看到，
    請求撤銷原處分云云。
二、按汽車係指在道路上不依軌道或電力架線而以原動機行駛之
    車輛（包括機器腳踏車）；汽車停車時，在設有禁止停車標
    誌、標線之處所不得停車，道路交通安全規則第2條第1項第
    1款、第112條第1項第4款定有明文。又按汽車駕駛人（包括
    機器腳踏車）在設有禁止停車標誌、標線之處所停車者，處
    新臺幣（下同）600元以上1,200元以下罰鍰，道路交通管理
    處罰條例第3條第8款、第56條第1項第4款亦有明文。
三、經查：
  (一)本件抗告人騎乘車牌號碼J9A-535 號重型機車，於民國（下
    同）98年7 月28日10時1 分許，停放在設有禁止停車標誌（
    人行道、騎樓）之臺北市○○○路○ 段122 號前，為原舉發
    單位即臺北市政府停車管理工程處交通助理員逕以拍照方式
    採證而製單舉發等情，此為抗告人所不爭執（見原審卷第9
    頁），並有採證照片及臺北市政府交通局北市交停字第1AD8
    77488 號舉發違反道路交通管理事件通知單附卷可稽（見原
    審卷第4 、6 頁）。依採證照片可知，前開路段確設有禁止
    停車標誌，並以箭頭指示「騎樓、人行道」均為禁停範圍，
    抗告人既不否認有騎乘機車在該處停車之事實，堪認其確有
    在設有禁止停車標誌之處所停車之違規行為。至舉發通知單
    上之違規地點雖誤載為「和平西路3 段109 巷」，惟原舉發
    單位業已檢附採證照片，原處分機關臺北市交通事件裁決所
    亦已將違規地點更正為「和平西路3 段」，有北市裁申字第
    裁22-1AD877488號違反道路交通管理事件裁決書可參（見原
    審卷第7 頁），是該誤載業經更正且非屬重大瑕疵，並不影
    響本件舉發事實之認定，附此敘明。
  (二)按禁止停車標誌用以告示不得停放車輛，但臨時停車不受限
    制；臨時停車，係指車輛因上、下人、客，裝卸物品，其引
    擎未熄火，停止時間未滿3 分鐘，保持立即行駛之狀態，道
    路交通標誌標線號誌設置規則第78條第1 項前段、道路交通
    管理處罰條例第3條第9款定有明文。抗告人辯稱：其停不到
    5 分鐘就被開罰單，又有的開單，有的不開單，不公平云云
    。抗告人既自承有前開違規停車行為，而該行為顯與前揭臨
    時停車之規定不符；又其所謂有的開單，有的不開單，係其
    個人臆測之詞，即便屬實，亦無法使其違規之行為合法化，
    是其所辯，並不足採。
  (三)又按豎立式標誌設置之高度，以標誌牌下緣距離路面邊緣或
    邊溝之頂點1 公尺20公分至2 公尺10公分為原則，其牌面不
    得妨礙行人交通，道路交通標誌標線號誌設置規則第18條第
    2 項前段定有明文。抗告人辯稱：前開路段禁止停車標誌太
    高，和廣告看牌在一起，其沒看到云云。惟依採證照片、抗
    告人提出之現場照片及本院查詢之現場照片可知，採證照片
    所攝之禁止停車標誌，係設於前開路段120 號與122 號之間
    ，距抗告人停車位置不過數步路距離，緊鄰其旁並設有「萬
    華行政中心機車停車場」之指示標誌，二標誌外觀完整無缺
    ，所設之處亦屬明顯易見，並無設置過高之情形，且立於抗
    告人前往萬華行政中心洽公必經之路（見原審卷第6 頁、本
    院卷第5 至7 頁）。至抗告人另自行拍攝、謂設置太高之禁
    止停車標誌，似係設於和平西路3 段與西園路1 段交叉口、
    鄰近斑馬線之路燈桿上（見本院卷第5 頁反面、第7 頁），
    該標誌立於路口，其設置高度自有其考量，如使遠方來車及
    早看見、不易被往來車輛遮住等。抗告人捨近求遠，不依較
    近之指示標誌將機車停放於停車場，反謂較遠、立於路口之
    禁止停車標誌設置太高，自難認其所辯為可採。
  (四)至抗告人其餘所辯，業據原審裁定詳述其駁回之理由，經核
    並無不合，本院爰不一一贅述。
四、綜上，原審認原處分機關依據道路交通管理處罰條例第56條
    第1項第4款及違反道路交通管理事件統一裁罰基準表之規定
    ，裁處抗告人罰鍰600 元，於法並無不當，而駁回抗告人異
    議之聲明，經核並無違誤。抗告人提起抗告，猶執前詞指摘
    原裁定不當，尚非可採，其抗告為無理由，應予駁回。
據上論結，應依道路交通管理處罰條例第89條，刑事訴訟法第41
2條，裁定如主文。
中    華    民    國    99    年     4    月     7    日
                  刑事第十庭審判長法  官  陳榮和
                                  法  官  李春地
                                  法  官  彭政章
以上正本證明與原本無異。
不得再抗告。
                                  書記官  杜宜寧
中    華    民    國    99    年    4     月    7     日

司法院資訊處製作；財團法人民間司法改革基金會備份。
